

SANTIAGO GONZÁLEZ COUREL

ARQUITECTO DE SOFTWARE SANTIAGO.GONZALEZ.COUREL@GMAIL.COM | 669 607 885

PERFIL

Desde que tenía 11 años y escribí mis primeras líneas de código en Basic 5.0 en mi Amstrad CPC 464 Plus supe que había nacido para esto. Mi trabajo es mi hobby. Disfruto aprendiendo. Soy javero y mi perfil es backend. No reniego del front pero disfruto más en las tripas de los sistemas. Me gusta colaborar con mis compañeros. No hay nada más prioritario que un compañero que necesita ayuda, sea un miembro de mi equipo o de otro cualquiera.

Leo libros técnicos habitualmente. El mejor libro técnico que he leído últimamente es **Designing Data-Intensive Applications** de Martin Kleppmann. El peor es **Clean Architecture** de Robert C. Martin. El último libro que he leído es **Kafka**: **The Definitive Guide** de varios autores.

Traté de montar una empresa con un par de amigos. Y la cosa no salió del todo mal pero tampoco del todo bien. Aunque aprendimos un montón.

Durante los años 2014-2018 he impartido clases en el Master de Emprendimiento de la UCM de la Facultad de Comercio y Turismo.

EXPERIENCIA PROFESIONAL

ARQUITECTO • AXPO IBERIA • ABR 2019 – ACTUALMENTE

Actualmente, soy responsable de arquitectura de la compañía. Desde aproximadamente 3 años estamos realizando un proyecto de transformación en la compañía renovando los sistemas clave. Este proceso está suponiendo una gran cantidad de iniciativas y proyectos, mi colaboración se centra en:

- Vertical de Retail. Definición de arquitectura backend basado en CQRS y Event Sourcing. Componentes legacy y servicios AWS tales como EMR, Lamda, Data Pipeline, SQS, SNS, etc.
- LiqGAS. Sistema de liquidación de Gas para el departamento e Gas
 Top de la compañía. Redefinición de la arquitectura propuesta por el
 proveedor para llevar la solución al cloud (AWS) basado en tecnologías
 serverless y garantizar que el sistema acompañe al negocio en el
 crecimiento del volumen de operaciones del mismo.
- Power Pulse. Seguimiento y control de la aplicación de la ISO27000.
 Aseguramiento de las buenas prácticas en la implementación de la arquitectura de la solución: arquitectura Lambda con Cloudera,
 Streamsets, Kafka, HDFS, Spark, MongoDB, ElasticSearch.
- Sistema de Operación en Mercado Eléctrico. Definición de la arquitectura alineada con los requisitos de negocio de la compañía en la elaboración de la RFP para la licitación del proyecto. Este proyecto está basado en soluciones HA con k8s y Rancher 2.x como gestor de contenedores.
- CI/CD. Elaboración del marco corporativo la integración continua y despliegue de contenedores basados en Jenkins. Definición del marco de desarrollo y buenas prácticas de la compañía. Revisión periódica de cumplimiento.
- Soporte técnico a los equipos de desarrollo de los proveedores.



SANTIAGO GONZÁLEZ COUREL

ARQUITECTO DE SOFTWARE SANTIAGO.GONZALEZ.COUREL@GMAIL.COM | 669 607 885

TECNOLOGÍAS

AWS, Serverless, Jenkins, Rancher, Kubernetes, Java 8+, Maven, Spring, Python, Numpy, Pandas. Devops. CI/CD. Ansible, Mongodb, Kafka, Schema Registry, Jenkis. Gitlab CI.

ARQUITECTO GE• AXPO IBERIA • ABR 2018 – ABR 2019

Dentro del departamento de Gestión de la Energía se lleva a cabo el proyecto de migración de CPD al cloud privado. Mis responsabilidades incluyen desde la elaboración de la RFP hasta la gestión de proyecto, se rediseña la infraestructura de red garantizando una mayor seguridad, se migran todos los sistemas del departamento incluyendo servicios críticos como el despacho delegado y su infraestructura asociada de comunicación con REE.

Algunos de los sistemas son replanteados a nivel de arquitectura garantizando su disponibilidad (HA) un ejemplo de estos sistemas son los relacionados con los de la operación en mercado.

Durante la migración se suprimen servicios por soluciones SaaS ahorrando un 15% aproximadamente de los costes del departamento en servicios IT.

JEFE DE PROYECTO XREM• AXPO IBERIA • ABR 2016 - ABR 2018

xREM es un producto de Axpo Iberia para la monitorización y gestión de activos renovables. El producto se compone de una aplicación móvil (iOS & Android), plataforma web y reporting en QlikView. Mis competencias han sido:

- Primera fase: estabilización de la arquitectura legacy y puesta en producción. Redefinición de la arquitectura para permitir el desarrollo de negocio con la arquitectura legacy.
- Segunda fase: definición de una arquitectura basada en tecnología Big Data que garantice el crecimiento y escalado de la plataforma. Esta definición se incluye en la RFP para la adjudicación del proyecto a una empresa colaboradora.

Los desarrollos durante la primera fase han requerido la redefinición de la arquitectura de todo el sistema para garantizar la viabilidad y desarrollo futuro, siempre con la mirada puesta en la construcción de un sistema basado en tecnologías big data.

DESARROLLADOR SENIOR• AXPO IBERIA • ABR 2016 - ABR 2018

Participo en varios proyectos que ya estaban iniciados. Fundamentalmente en el proyecto de Scoring, web de Agentes y Clientes y en el backend de la app móvil de xREM. Para la validación del backend de la app móvil se desarrolla una web



SANTIAGO GONZÁLEZ COUREL

ARQUITECTO DE SOFTWARE SANTIAGO.GONZALEZ.COUREL@GMAIL.COM | 669 607 885

de gestión para la visualización de datos generados y funciones básicas de gestión de usuarios, parques y datos de configuración asociados.

Un desarrollo destacable de esta etapa es el desarrollo de un servicio REST con Django y phantomJS para la generación de PDFs a partir de html que actualmente sigue en producción sin reportarse ninguna incidencia desde su puesta en producción.

VARIOS ROLES • SOFTWARE AG • FEB 2006 - ABR 2015

Desempeño diversos roles y participo en proyectos de ámbito nacional dentro de la administración pública. Siendo los más importantes:

- Censo Electoral. Migración de la aplicación de gestión del Censo Electoral. Diseño e implementación de una arquitectura para la comunicación de una aplicación web con un backend desarrolla en Natural a través de EntireX. En este proyecto mis responsabilidades además son el desarrollo y gestión del proyecto.
- Inforeg 4. Aplicación para la gestión de los registros civiles. Mi aportación fundamental es la refactorización de un applet para la impresión de las hojas del registro civil que simula la escritura natural en dichas hojas.

DESARROLLADOR• GETRONICS • JUN 2004 - FEB 2006

Participo en el desarrollo de funcionalidades de la aplicación Supernet Empresas del Banco Santander. Además, en 2 meses se desarrolla una aplicación de voto electrónico para la Junta de Accionistas del Santander.

FORMACIÓN

CFGS DAI • 2003 • IES PALOMERAS-VALLECAS Obtenido con una calificación de Notable (8.4)

GRADO INFORMÁTICA • EN CURSO • UOC Cursados 124 créditos de los 240 totales.